【裁判字號】    97,上易,1028
【裁判日期】    981020
【裁判案由】    業務侵占
【裁判全文】
臺灣高等法院高雄分院刑事判決        97年度上易字第1028號
上  訴  人  臺灣高雄地方法院檢察署檢察官
上  訴  人
即  被  告      乙○○ （原名許瑟玲、許錦榛）
選任辯護人      曾慶雲   律師
上列上訴人因被告業務侵占案件，不服臺灣高雄地方法院95年度
易字第781 號中華民國97年10月29日第一審判決（起訴案號：臺
灣高雄地方法院檢察署94年度偵字第19760 號），提起上訴，本
院判決如下：
    主  文
上訴駁回。
    事  實
一、乙○○（原名許錦榛、許瑟玲）於民國（以下同）90年5 月
    21 日 起至93年12月15日間，任職設於高雄縣燕巢鄉○○○
    街1號1樓博聯電子材料股份有限公司（下稱博聯公司，負責
    人為甲○○），擔任財務、人事及行政工作人員，並職司管
    理博聯公司之原物料採購及付款業務，為從事業務之人，竟
    意圖為自己不法所有，基於之概括犯意，先後自91年11月7
    日起至93年10月12日止，憑恃博聯公司負責人甲○○對其之
    信任，利用博聯公司訂購生產商品所用純銀原物料之機會，
    以電話通知甲○○關於博聯公司工廠需採購原物料之預估數
    量及金額後，再由甲○○將蓋用博聯公司位於合作金庫銀行
    岡山分行帳號：0000000000000 號活期存款帳戶或臺灣中小
    企業銀行大仁分行帳號：00000000000 號活期存款帳戶印鑑
    之取款憑條自桃園以郵寄方式寄交，供許錦榛向合作金庫銀
    行岡山分行或臺灣中小企業銀行大仁分行領款，以支付博聯
    公司應付貨款、員工薪資、報關費用或其他與公司業務有關
    之款項，惟許錦榛於取得該等取款憑條並加以領款後，除如
    附表一編號20、23備註欄所示將其中之500,000 元、384,30
    0 元之款項逕予挪用且流向不明外，旋即於附表一第2 欄日
    期欄所示之時間，將上開博聯公司帳戶內如附表一第3 欄轉
    帳金額欄所示之款項分別轉入如附表一第4 欄受款銀行欄所
    示許錦榛、許瑟容（另經台灣高雄地方法院以95年度易字第
    2402號審理中）及郭乃華（另經公訴人為不起訴處分）之金
    融機構帳戶內；且就該等存入許錦榛所有金融機構帳戶內之
    款項，除為博聯公司購買原物料及支付報關費用而使用其中
    如附表一編號1 、2 、4 、8 、9 、15備註欄所示之部分金
    額，及分別於附表二所示之時間，自其個人上開合作金庫銀
    行岡山分行及臺灣中小企業銀行大仁分行之帳戶內提領如附
    表二所示合計14,224,684元，以向純銀原料供應商購買純銀
    原料供博聯公司使用外，擅將其餘合計共17,768,839元之款
    項挪用於為己投資股票、從事期貨交易、償還其積欠郭乃華
    之債款或其他私人用途，而將該等款項侵占入己。嗣因許錦
    榛於93年11月間向博聯公司申請離職，經博聯公司辦理業務
    交接檢查後發覺有異，始悉上情。
二、案經博聯電子材料股份有限公司訴由臺灣高雄地方法院檢察
    署檢察官偵查起訴。
    理  由
壹、証据能力部分：
    按被告以外之人於審判外之陳述，雖不符前4 條之規定，而
    經當事人於審判程序同意作為證據，法院審酌該言詞陳述或
    書面陳述作成時之情況，認為適當者，亦得作為證據，刑事
    訴訟法第159 條之5 第1 項定有明文。本件檢察官、被告乙
    ○○於本院審判程序時，就本判決所引用被告以外之人於審
    判外之言詞或書面陳述，均明示同意有證據能力，審酌該具
    有傳聞證據性質之證據，其取得過程並無瑕疵，且與待證事
    實具有關聯性，證明力非明顯過低，以之作為證據係屬適當
    ，爰依刑事訴訟法第159 條之5 第1 項之規定，認有証据能
    力俱得為證據。
貳、實體部分：
一、上開侵占如附表所示款項共17,768,839元之事實，業據被告
    乙○○於原審行準備程序及審理時均已坦承不諱（見原審(五)
    卷第15 至18 、34至37、40至50、99、100 至103 、113 、
    127 頁），核與證人甲○○、戊○○、傅正陽、己○○、許
    瑟容、郭乃華、丙○○、丁○○於警詢、偵訊及原審審訊時
    之供述及證述內容大致相符（見94年度偵字第19760 號(二)卷
    〈下稱偵(二)卷〉第2 、3 、8 、9 、46至48、63至65、107
    、108 、124 、127 、128 、181 、182 、189 、190 、19
    2 、193 頁，95年度偵字第9658號卷第6 、7 頁，原審(一)卷
    第17、18、150 至166 、245 至249 頁，原審(三)卷第155 至
    160 、195 至199 頁），並有博聯公司轉帳傳票、請款單、
    合作金庫銀行岡山分行之存摺、取款憑條、收入傳票、許瑟
    容之世華聯合商業銀行成功分行（帳號：000000000000號）
    帳戶交易明細資料、郭乃華所開設世華聯合商業銀行成功分
    行（帳號：000000000000號）帳戶93年5 月5 日交易明細資
    料、國泰世華商業銀行成功分行94年8 月26日函、臺灣中小
    企業銀行仁大分行94年11月2 日函及附件、合作金庫銀行岡
    山分行94年8 月24日、97年6 月19日函暨所附許錦榛（帳號
    ：0000000000000 號）帳戶開戶基本資料及分戶交易明細表
    、合作金庫銀行岡山分行97年6 月23日函暨所附博聯公司（
    帳號：0000000000000 號）帳戶之分戶交易明細表、臺灣中
    小企業銀行仁大分行97年6 月25日函暨所附博聯公司（帳號
    ：00000000000 號）帳戶之活期存款客戶異動資料、國泰世
    華商業銀行成功分行97年6 月20日函暨所附許錦榛（帳號：
    000000000000號）帳戶之交易明細資料、臺灣中小企業銀行
    仁大分行97年7 月1 日函及暨所附許錦榛（帳號：00000000
    000 號）帳戶之活期存款客戶異動資料、日盛證券股份有限
    公司97年6 月27日函及附件、國泰世華商業銀行成功分行97
    年8 月29日函等件在卷可憑（見94年發查字第660 號卷〈下
    稱發查卷〉第23至136 、138 至178 、300 頁，偵(二)卷第40
    、66至83、112 至116 頁，94年度偵字第19760 號(三)卷〈下
    稱偵(三)卷〉第9 至161 頁，原審(四)卷第5 、8 至16、30、89
    至108 、222 至225 、230 至266 、272 至319 頁，原審(五)
    卷第29頁），堪認被告乙○○侵占公司款項之自白核與事實
    相符，自足信為真實，本院審理時被告乙○○翻異前詞，改
    稱：沒有侵占公司款項云云，惟查被告乙○○將公司款項匯
    入其個人帳戶或親友帳戶內，其後之提領及款項之控管即脫
    離公司監督機制，提領用途及流向僅其一人得詳知其情，其
    如此作為又係出於被告個人主動安排，若欲免其個人瓜田李
    下，也僅被告個人得自設機制以免陷入日後為人懷疑之境地
    ，自應由被告對該金額使用於公司之用途負舉証之責，惟被
    告乙○○對該1 千7 百餘萬元金額是用於公司無法全部舉証
    ，顯見有侵占情事，至其所提出之91年11月起93年12月止之
    「現金支出明細」，顯示同期間共支出48,844,656元，金額
    竟高於公司所交付予被告提領之取款條總額，已不符常情，
    況該現金支出明細表及其所附相關單據均係被告個人一手製
    作，取得完全未經任何會計控管機制監督下完成，而被告僅
    係單純月領薪水之受雇人，自無可能，也無能力為公司公用
    支出自掏腰包提供巨額款項為公司墊款，故該「現金支出明
    細表」尚難據以排除被告侵占款項之事實，是其嗣後翻異所
    辯係卸責之詞，不足採信，其犯行已堪認定。
二、查被告乙○○自90年5 月21日起至93年12月15日間，任職於
    博聯公司，擔任財務、人事及行政工作人員，並職司管理博
    聯電子公司之原物料採購及付款業務，係從事業務之人，其
    利用職務上採購原物料機會，將公司款項納即其業務上所持
    有之金錢匯入其個人帳戶或親友帳戶据為己有使用，核其所
    為，係犯修正前刑法第336 條第2 項之業務侵占罪。被告乙
    ○○先後多次業務侵占犯行，時間緊接，方法相同，所犯係
    構成要件相同之罪名，顯係基於概括犯意反覆為之，應依修
    正前刑法第56條連續犯之規定論以一罪。
三、公訴意旨另以：被告乙○○利用職務之便，將其業務上所有
    持有之公司款項侵占入己，所得金額為2,185 萬8,450 元等
    語，惟被告業務侵占之金額為1,776 萬8,839 元，業經認定
    如前，則其餘408 萬9,611 元，尚無證據證明被告有何業務
    侵占之犯行，公訴意旨認此部分與前開論罪部分有連續犯裁
    判上之一罪關係，此部分爰不另為無罪之諭知，附此敘明。
四、新舊法比較：按行為後法律有變更者，適用行為時之法律；
    但行為後之法律有利於行為人者，適用最有利於行為人之法
    律，刑法第2 條第1 項定有明文。次按有關新舊法之比較，
    應就罪刑有關之共犯、未遂犯、想像競合犯、牽連犯、連續
    犯、結合犯以及累犯加重、自首減輕暨其他法定加減原因（
    如身分加減）與加減例等一切情形，綜其全部罪刑之結果而
    為比較（最高法院95年第8 次刑事庭會議決議參照）。查本
    案被告行為後，刑法第336 條第2 項業務侵占罪得科以罰金
    刑部分，因刑法第33條第5 款、第67條、第68條等規定業經
    變更，並於95年7 月1 日施行，罰金刑之最低度刑，由銀元
    10元（前經提高10倍）即新臺幣30元提高為新臺幣1000元，
    且加（減）之最低數額亦由銀元1 元即新臺幣3 元，提高為
    新臺幣100 元；又刑法第56條連續犯之規定亦經刪除且已於
    上開時日施行，該項規定刪除後，除法理上合於接續犯、包
    括一罪之情形，仍可認為構成單一之犯罪外，其就數宗犯罪
    行為之情形，即應依刑法第51條之規定予以分論併罰，依上
    開刑法第2 條第1 項規定，比較新、舊法結果，修正後之規
    定並非較有利於被告乙○○，是應適用被告乙○○行為時即
    修正前之法律規定處斷。至與上開刑法修正同日施行之刑法
    施行法第1 條之1 ，僅係規範如何將刑法分則罰金刑之單位
    由「銀元」轉換為「新臺幣」，未就各該分則之實際內涵加
    以變更，此部分自不生新舊法比較之問題，而應直接適用裁
    判時法，併予敘明。
五、原審適用刑法第2 條第1 項、第336 條第2 項，修正前刑法
    第56條，刑法施行法第1 條之1 規定，並審酌被告乙○○將
    公司之金錢匯入其個人帳戶或親友帳戶，造成不清不楚後据
    為己有使用，作為償還其私人借款及投資股票、期貨交易，
    利用職務上機會連續侵占任職公司之金額高達1 千7 百餘萬
    元，造成被害人博聯公司損失不貲，且迄今仍未與被害人達
    成和解或賠償分文，以實質填補被害人所受損害，其犯尚能
    坦承犯行，犯後態度非甚不佳，其並無前科，素行尚可，及
    其犯罪動機、手段、造成之損害等一切情狀，量處有期徒刑
    2 年。經核原判決認事用法並無不合，量刑亦屬適當，檢察
    官据告訴人公司聲請上訴指摘原判決量刑過輕，被告乙○○
    翻異前詞上訴否認侵占，均為無理由，均應予駁回。
據上論結，應依刑事訴訟法第368條，判決如主文。
本案經檢察官林應華到庭執行職務。
中    華    民    國    98    年    10    月    20    日
                  刑事第八庭    審判長法  官  洪兆隆
                                      法  官  李政庭
                                      法  官  張盛喜
以上正本證明與原本無異。
不得上訴。
中    華    民    國    98    年    10    月    20    日
                                      書記官  黃一秋
附錄本件判決論罪科刑法條：
中華民國刑法第336條
（公務公益侵占罪、業務侵占罪）
對於公務上或因公益所持有之物，犯前條第1 項之罪者，處1 年
以上7 年以下有期徒刑，得併科5 千元以下罰金。
對於業務上所持有之物，犯前條第1 項之罪者，處6 月以上5 年
以下有期徒刑，得併科3 千元以下罰金。
前二項之未遂犯罰之。
附表一：
 ┌──┬──────┬───────┬────────┬────┬──────┬────────┬──────────┐
 │編號│日        期│轉帳或匯款金額│受款銀行（帳號）│受款戶名│使用金額    │   備     註    │  卷證出處          │
 ├──┼──────┼───────┼────────┼────┼──────┼────────┼──────────┤
 │ １ │91年11月07日│1,340,441元   │合作金庫岡山分行│ 許錦榛 │506,828元   │上開1,340,441 元│原審(三)卷第209頁     │
 │    │            │              │(0000000000000) │（即許宇│            │中之833,613元， │原審(四)卷第11、223 頁│
 │    │            │              │                │鈴以下同│            │許錦榛係為博聯公│原審(五)卷第15頁偵(二)卷│
 │    │            │              │                │）      │            │司購買原物料而匯│第16頁偵(三)卷第9 、12│
 │    │            │              │                │        │            │付「灣裡公司」。│頁                  │
 ├──┼──────┼───────┼────────┼────┼──────┼────────┼──────────┤
 │ ２ │91年11月11日│2,277,873元   │同上            │ 許錦榛 │0元         │上開2,277,873元 │原審(三)卷第211頁     │
 │    │            │              │                │        │            │係許錦榛為博聯公│原審(四)卷第11、223 頁│
 │    │            │              │                │        │            │司向「瀚能科技公│原審(五)卷第16、35頁偵│
 │    │            │              │                │        │            │司」購買原物料所│(二)卷第116 頁偵(三)卷第│
 │    │            │              │                │        │            │匯付之部分款項。│15 、17 頁          │
 │    │            ├───────┼────────┼────┼──────┼────────┼──────────┤
 │    │            │1,000,000元   │國泰世華忠孝分行│期貨交易│1,000,000 元│該帳戶為許錦榛從│原審(五)卷第34頁背面偵│
 │    │            │              │(0000000000)    │之帳號  │            │事期貨交易之帳戶│(三)卷第18頁          │
 │    │            ├───────┼────────┼────┼──────┼────────┼──────────┤
 │    │            │1,000,000元   │國泰世華成功分行│ 許瑟容 │1,000,000 元│許錦榛自承上開許│原審(五)卷第16頁      │
 │    │            │              │(000000000000)  │        │            │瑟容帳戶內之款項│發查卷第164頁       │
 │    │            │              │                │        │            │並未用於支應博聯│                    │
 │    │            │              │                │        │            │公司之支出 。   │                    │
 ├──┼──────┼───────┼────────┼────┼──────┼────────┼──────────┤
 │ ３ │91年12月27日│120,000元     │同上            │ 許瑟容 │  120,000元 │許錦榛自承上開許│原審(四)卷第11頁      │
 │    │            │              │                │        │            │瑟容帳戶內之款項│原審(五)卷第16頁背面發│
 │    │            │              │                │        │            │並未用於支應博聯│查卷第166 頁        │
 │    │            │              │                │        │            │公司之支出      │                    │
 ├──┼──────┼───────┼────────┼────┼──────┼────────┼──────────┤
 │ ４ │92年1 月15日│3,299,970元   │合作金庫岡山分行│ 許錦榛 │1,919,555元 │上開3,299,970 元│原審(四)卷第11頁      │
 │    │            │              │(0000000000000) │        │            │中之1,380,415 元│原審(五)卷第17、18、34│
 │    │            │              │                │        │            │，許錦榛係為博聯│頁偵(三)卷第34頁      │
 │    │            │              │                │        │            │公司購買原物料而│                    │
 │    │            │              │                │        │            │匯付予「灣裡公司│                    │
 │    │            │              │                │        │            │」及支付報關費。│                    │
 ├──┼──────┼───────┼────────┼────┼──────┼────────┼──────────┤
 │ ５ │92年2 月24日│1,410,000元   │國泰世華成功分行│ 許瑟容 │1,410,000元 │許錦榛自承上開許│原審(三)卷第221 、222 │
 │    │            │              │(000000000000)  │        │            │瑟容帳戶內之款項│頁原審(四)卷第11頁原審│
 │    │            │              │                │        │            │並未用於支應博聯│(五)卷第15頁          │
 │    │            │              │                │        │            │公司之支出。    │                    │
 ├──┼──────┼───────┼────────┼────┼──────┼────────┼──────────┤
 │ ６ │92年3 月12日│1,297,470元   │同上            │ 許瑟容 │1,297,470元 │許錦榛自承上開許│原審(四)卷第12頁      │
 │    │            │              │                │        │            │瑟容帳戶內之款項│原審(五)卷第35頁      │
 │    │            │              │                │        │            │並未用於支應博聯│偵(三)卷第41頁        │
 │    │            │              │                │        │            │公司之支出。    │發查卷第168頁       │
 ├──┼──────┼───────┼────────┼────┼──────┼────────┼──────────┤
 │ ７ │92年3 月17日│931,940元     │同上            │ 許瑟容 │  931,940元 │許錦榛自承上開許│原審(四)卷第12頁      │
 │    │            │              │                │        │            │瑟容帳戶內之款項│原審(五)卷第35、36頁偵│
 │    │            │              │                │        │            │並未用於支應博聯│(三)卷第46、47頁發查卷│
 │    │            │              │                │        │            │公司之支出。    │第168 頁            │
 ├──┼──────┼───────┼────────┼────┼──────┼────────┼──────────┤
 │ ８ │92年7 月4 日│1,100,000元   │台企仁大分行    │ 許錦榛 │  146,050元 │上開1,100,000 元│原審(三)卷第257頁     │
 │    │            │              │(00000000000)   │        │            │中之953,950 元，│原審(四)卷第100 、270 │
 │    │            │              │                │        │            │許錦榛係為博聯公│頁原審(五)卷第36頁    │
 │    │            │              │                │        │            │司購買原物料而匯│                    │
 │    │            │              │                │        │            │付「灣裡公司」。│                    │
 ├──┼──────┼───────┼────────┼────┼──────┼────────┼──────────┤
 │ ９ │92年7 月25日│1,700,000元   │合作金庫岡山分行│ 許錦榛 │1,400,000元 │上開1,700,000 元│原審(四)卷第12、223 、│
 │    │            │              │(0000000000000) │        │            │中之267,018 元，│236 頁原審(五)卷第36、│
 │    │            │              │                │        │            │許錦榛係為博聯公│37 頁 偵(二)卷第114 頁│
 │    │            │              │                │        │            │司支付報關費。至│偵(三)卷第54頁        │
 │    │            │              │                │        │            │於其中1,400,000 │                    │
 │    │            │              │                │        │            │元則係使用於期貨│                    │
 │    │            │              │                │        │            │交易。          │                    │
 ├──┼──────┼───────┼────────┼────┼──────┼────────┼──────────┤
 │１０│93年1 月5 日│563,710元     │同上            │ 許錦榛 │  563,710元 │許錦榛於93年1月6│原審(四)卷第13、224 、│
 │    │            │              │                │        │            │日自該帳戶內轉出│240 頁原審(五)卷第41頁│
 │    │            │              │                │        │            │563,810 元至其世│偵(二)卷第114 頁偵(三)卷│
 │    │            │              │                │        │            │華銀行成功分行之│第55、57至59頁      │
 │    │            │              │                │        │            │帳戶內，旋即於同│                    │
 │    │            │              │                │        │            │日再自該世華銀行│                    │
 │    │            │              │                │        │            │成功分行帳戶內轉│                    │
 │    │            │              │                │        │            │出575,000 元從事│                    │
 │    │            │              │                │        │            │期貨交易。      │                    │
 ├──┼──────┼───────┼────────┼────┼──────┼────────┼──────────┤
 │１１│93年3 月1 日│2,300,000元   │同上            │ 許錦榛 │2,300,000元 │許錦榛分別於93年│原審(四)卷第13、224 、│
 │    │            │              │                │        │            │3 月2 日及3 月3 │240 頁原審(五)卷第41、│
 │    │            │              │                │        │            │日自該帳戶內轉匯│42 頁 偵(二)卷第114 頁│
 │    │            │              │                │        │            │出2,000,000 元、│偵(三)卷第60頁        │
 │    │            │              │                │        │            │300,000 元至其世│                    │
 │    │            │              │                │        │            │華銀行成功分行之│                    │
 │    │            │              │                │        │            │帳戶內，旋即於同│                    │
 │    │            │              │                │        │            │日再自該世華銀行│                    │
 │    │            │              │                │        │            │成功分行帳戶內轉│                    │
 │    │            │              │                │        │            │出200餘萬元從事 │                    │
 │    │            │              │                │        │            │期貨交易。      │                    │
 ├──┼──────┼───────┼────────┼────┼──────┼────────┼──────────┤
 │１２│93年3 月24日│491,230元     │同上            │ 許錦榛 │  491,230元 │許錦榛於93年3 月│原審(四)卷第13、224 、│
 │    │            │              │                │        │            │6 日自該帳戶內轉│241 頁原審(五)卷第42頁│
 │    │            │              │                │        │            │匯出1,161,009元 │偵(二)卷第114 頁偵(三)卷│
 │    │            │              │                │        │            │至其世華銀行成功│第68至70頁發查660 卷│
 │    │            │              │                │        │            │分行之帳戶內，旋│第173 頁            │
 │    │            │              │                │        │            │即於同日再自該世│                    │
 │    │            │              │                │        │            │華銀行帳戶內轉匯│                    │
 │    │            │              │                │        │            │出1,155,140 元至│                    │
 │    │            │              │                │        │            │許瑟容世華銀行成│                    │
 │    │            │              │                │        │            │功分行帳戶內。  │                    │
 ├──┼──────┼───────┼────────┼────┼──────┼────────┼──────────┤
 │１３│93年3 月26日│670,000元     │同上            │ 許錦榛 │  670,000元 │許錦榛於93年3 月│原審(四)卷第13、224 、│
 │    │            │              │                │        │            │6 日自該帳戶內轉│241 頁原審(五)卷第42、│
 │    │            │              │                │        │            │匯出1,161,009元 │43 頁 偵(二)卷第114 頁│
 │    │            │              │                │        │            │至其世華銀行成功│偵(三)卷第74、75頁發查│
 │    │            │              │                │        │            │分行之帳戶內，旋│660 卷第173 頁      │
 │    │            │              │                │        │            │即於同日再自該世│                    │
 │    │            │              │                │        │            │華銀行帳戶內轉匯│                    │
 │    │            │              │                │        │            │出1,155,140 元至│                    │
 │    │            │              │                │        │            │許瑟容世華銀行成│                    │
 │    │            │              │                │        │            │功分行帳戶內。  │                    │
 ├──┼──────┼───────┼────────┼────┼──────┼────────┼──────────┤
 │１４│93年4 月5 日│205,000元     │同上            │ 許錦榛 │  205,000元 │許錦榛於93年4 月│原審(四)卷第14、224 、│
 │    │            │              │                │        │            │5 日自該帳戶內轉│241 頁原審(五)卷第43頁│
 │    │            │              │                │        │            │匯出205,000 元至│偵(二)卷第115 頁偵(三)卷│
 │    │            │              │                │        │            │其世華銀行成功分│第79至81頁          │
 │    │            │              │                │        │            │行之帳戶內，旋即│                    │
 │    │            │              │                │        │            │於同日再自該世華│                    │
 │    │            │              │                │        │            │銀行帳戶內轉匯出│                    │
 │    │            │              │                │        │            │300,000 元從事期│                    │
 │    │            │              │                │        │            │貨交易。        │                    │
 ├──┼──────┼───────┼────────┼────┼──────┼────────┼──────────┤
 │１５│93年4 月21日│1,968,000元   │同上            │ 許錦榛 │1,800,000 元│許錦榛於93年4 月│原審(四)卷第14、224 、│
 │    │            │              │                │        │            │21日自該帳戶內轉│241 頁原審(五)卷第43、│
 │    │            │              │                │        │            │匯出1,968,000 元│44 頁 偵(二)卷第115 頁│
 │    │            │              │                │        │            │至其世華銀行成功│偵(三)卷第89頁        │
 │    │            │              │                │        │            │分行之帳戶內，旋│                    │
 │    │            │              │                │        │            │即於同日再自該世│                    │
 │    │            │              │                │        │            │華銀行帳戶內轉匯│                    │
 │    │            │              │                │        │            │出1,800,000 元從│                    │
 │    │            │              │                │        │            │事期貨交易；其餘│                    │
 │    │            │              │                │        │            │168,000 元則用以│                    │
 │    │            │              │                │        │            │支付報關費用。  │                    │
 ├──┼──────┼───────┼────────┼────┼──────┼────────┼──────────┤
 │１６│93年4 月22日│1,215,565 元  │同上            │ 許錦榛 │1,215,565 元│許錦榛於93年4 月│原審(四)卷第14、224 、│
 │    │            │              │                │        │            │23日自該帳戶內轉│241 頁原審(五)卷第44頁│
 │    │            │              │                │        │            │匯出1,215,565 元│偵(二)卷第115 頁偵(三)卷│
 │    │            │              │                │        │            │至其世華銀行成功│第90、106 頁        │
 │    │            │              │                │        │            │分行之帳戶內，旋│                    │
 │    │            │              │                │        │            │即於同日再自該世│                    │
 │    │            │              │                │        │            │華銀行帳戶內轉匯│                    │
 │    │            │              │                │        │            │出合計1,176,649 │                    │
 │    │            │              │                │        │            │元從事期貨交易。│                    │
 ├──┼──────┼───────┼────────┼────┼──────┼────────┼──────────┤
 │１７│93年4 月29日│360,000元     │同上            │ 許錦榛 │  360,000元 │許錦榛於93年4 月│原審(四)卷第14、224 、│
 │    │            │              │                │        │            │29日自該帳戶內轉│241 頁原審(五)卷第44、│
 │    │            │              │                │        │            │匯出360,000 元至│45 頁 偵(二)卷第115 頁│
 │    │            │              │                │        │            │其世華銀行成功分│偵(三)卷第110 頁發查  │
 │    │            │              │                │        │            │行之帳戶內，旋即│660 卷第173 頁      │
 │    │            │              │                │        │            │於同日再自該世華│                    │
 │    │            │              │                │        │            │銀行帳戶內轉匯出│                    │
 │    │            │              │                │        │            │合計332,000 元從│                    │
 │    │            │              │                │        │            │事期貨交易；另轉│                    │
 │    │            │              │                │        │            │匯25000元至許瑟 │                    │
 │    │            │              │                │        │            │容世華銀行成功  │                    │
 │    │            │              │                │        │            │分行帳戶內。    │                    │
 ├──┼──────┼───────┼────────┼────┼──────┼────────┼──────────┤
 │１８│93年5 月5 日│40,000元      │國泰世華成功分行│ 郭乃華 │   40,000元 │許錦榛自承上開匯│原審(四)卷第14頁      │
 │    │            │              │(000000000000)  │        │            │交郭乃華帳戶內之│原審(五)卷第45頁      │
 │    │            │              │                │        │            │款項係為清償其對│偵(三)卷第114至117頁  │
 │    │            │              │                │        │            │郭乃華之欠款，並│發查660 卷第300 頁  │
 │    │            │              │                │        │            │未用於支應博聯公│                    │
 │    │            │              │                │        │            │司之支出。      │                    │
 ├──┼──────┼───────┼────────┼────┼──────┼────────┼──────────┤
 │１９│93年5 月14日│4,784,477元   │國泰世華成功分行│ 許瑟容 │4,784,417 元│許錦榛於93年5 月│原審(四)卷第14、242 頁│
 │    │            │              │(000000000000)  │        │            │14日自上開許瑟容│原審(五)卷第45、46頁偵│
 │    │            │              │                │        │            │之帳戶內轉匯出  │(三)卷第121 、122 頁發│
 │    │            │              │                │        │            │4,784,417 元至其│查660 卷第173 頁    │
 │    │            │              │                │        │            │世華銀行成功分行│                    │
 │    │            │              │                │        │            │之帳戶內，旋即於│                    │
 │    │            │              │                │        │            │同日再自該世華銀│                    │
 │    │            │              │                │        │            │行帳戶內轉匯出合│                    │
 │    │            │              │                │        │            │計4,600,000 元從│                    │
 │    │            │              │                │        │            │事期貨交易。    │                    │
 ├──┼──────┼───────┼────────┼────┼──────┼────────┼──────────┤
 │２０│93年6 月16日│2,800,000元   │合作金庫岡山分行│ 許錦榛 │3,300,000元 │許錦榛於93年6 月│原審(四)卷第14、224 、│
 │    │            │              │(0000000000000) │        │            │16日自博聯公司帳│243 頁原審(五)卷第46頁│
 │    │            │              │                │        │            │戶領取3,300,000 │偵(二)卷第115 頁偵(三)卷│
 │    │            │              │                │        │            │元後，即將其中之│第123 、128 、129 頁│
 │    │            │              │                │        │            │2,800,000 元存入│                    │
 │    │            │              │                │        │            │其合作金庫岡山分│                    │
 │    │            │              │                │        │            │行之帳戶內，再分│                    │
 │    │            │              │                │        │            │別於93年6 月16日│                    │
 │    │            │              │                │        │            │及6 月17日自該帳│                    │
 │    │            │              │                │        │            │戶內轉匯出      │                    │
 │    │            │              │                │        │            │2,000,000 元、  │                    │
 │    │            │              │                │        │            │800,000 元至其世│                    │
 │    │            │              │                │        │            │華銀行成功分行之│                    │
 │    │            │              │                │        │            │帳戶內，旋即再自│                    │
 │    │            │              │                │        │            │該世華銀行帳戶轉│                    │
 │    │            │              │                │        │            │匯合計2,751,237 │                    │
 │    │            │              │                │        │            │元為期貨交易；至│                    │
 │    │            │              │                │        │            │於其餘之500,000 │                    │
 │    │            │              │                │        │            │元則不知去向。  │                    │
 ├──┼──────┼───────┼────────┼────┼──────┼────────┼──────────┤
 │２１│93年7 月9 日│1,937,110元   │同上            │ 許錦榛 │1,937,110元 │許錦榛於93年7 月│原審(四)卷第14、224 、│
 │    │            │              │                │        │            │9 日自該帳戶內轉│243 頁原審(五)卷第46頁│
 │    │            │              │                │        │            │帳支出843,980 元│偵(二)卷第115 頁偵(三)卷│
 │    │            │              │                │        │            │，惟無法交代該筆│第141 頁發查660 卷第│
 │    │            │              │                │        │            │款項之流向及用途│174 頁              │
 │    │            │              │                │        │            │；另於同年月12日│                    │
 │    │            │              │                │        │            │轉匯1,130,000 元│                    │
 │    │            │              │                │        │            │至其世華銀行成功│                    │
 │    │            │              │                │        │            │分行之帳戶內，旋│                    │
 │    │            │              │                │        │            │即再於同日自該世│                    │
 │    │            │              │                │        │            │華銀行帳戶內轉匯│                    │
 │    │            │              │                │        │            │1,050,000 元從事│                    │
 │    │            │              │                │        │            │期貨交易。      │                    │
 ├──┼──────┼───────┼────────┼────┼──────┼────────┼──────────┤
 │２２│93年8 月25日│288,893元     │同上            │ 許錦榛 │  288,893元 │許錦榛分別於93年│原審(四)卷第14、224 、│
 │    │            │              │                │        │            │8 月26日及9 月6 │244 頁原審(五)卷第47、│
 │    │            │              │                │        │            │日自該帳戶內轉匯│48 頁 偵(二)卷第115 頁│
 │    │            │              │                │        │            │出270,000 元、  │偵(三)卷第145 至149 頁│
 │    │            │              │                │        │            │21,000 元至其世 │                    │
 │    │            │              │                │        │            │華銀行成功分行之│                    │
 │    │            │              │                │        │            │帳戶內，旋即再自│                    │
 │    │            │              │                │        │            │該世華銀行帳戶轉│                    │
 │    │            │              │                │        │            │匯合計285,000 元│                    │
 │    │            │              │                │        │            │從事期貨交易。  │                    │
 ├──┼──────┼───────┼────────┼────┼──────┼────────┼──────────┤
 │２３│93年10月6 日│2,012,555 元  │同上            │ 許錦榛 │2,396,855元 │許錦榛於93年10月│原審(四)卷第15、224 、│
 │    │            │              │                │        │            │6 日自博聯公司帳│244 頁原審(五)卷第48頁│
 │    │            │              │                │        │            │戶領取2,400,000 │偵(二)卷第115 頁偵(三)卷│
 │    │            │              │                │        │            │元後，除將其中之│第154 至156 頁      │
 │    │            │              │                │        │            │3,145元回存博聯 │                    │
 │    │            │              │                │        │            │公司外，於同日即│                    │
 │    │            │              │                │        │            │轉匯2,000,000 元│                    │
 │    │            │              │                │        │            │至其世華銀行成功│                    │
 │    │            │              │                │        │            │分行之帳戶內，旋│                    │
 │    │            │              │                │        │            │即再於同日自該世│                    │
 │    │            │              │                │        │            │華銀行帳戶內轉匯│                    │
 │    │            │              │                │        │            │1,970,000 元從事│                    │
 │    │            │              │                │        │            │期貨交易，至於其│                    │
 │    │            │              │                │        │            │餘之384,300 元，│                    │
 │    │            │              │                │        │            │則無法交代其流向│                    │
 │    │            │              │                │        │            │。              │                    │
 ├──┼──────┼───────┼────────┼────┼──────┼────────┼──────────┤
 │２４│93年10月12日│1,008,900元   │同上            │ 許錦榛 │1,008,900元 │許錦榛於93年10月│原審(四)卷第15、224 、│
 │    │            │              │                │        │            │12日自博聯公司帳│244 頁原審(五)卷第49頁│
 │    │            │              │                │        │            │戶提領1,008,900 │偵(二)卷第115 頁偵(三)卷│
 │    │            │              │                │        │            │元，隨即全數轉存│第160 頁            │
 │    │            │              │                │        │            │至其合庫岡山分行│                    │
 │    │            │              │                │        │            │之帳戶內，嗣後其│                    │
 │    │            │              │                │        │            │再將該等款項連同│                    │
 │    │            │              │                │        │            │上開帳戶之其他存│                    │
 │    │            │              │                │        │            │款，共轉出      │                    │
 │    │            │              │                │        │            │1,048,000 元至其│                    │
 │    │            │              │                │        │            │世華銀行成功分行│                    │
 │    │            │              │                │        │            │帳戶內，並於同日│                    │
 │    │            │              │                │        │            │再自該世華銀行成│                    │
 │    │            │              │                │        │            │功分行帳戶電子轉│                    │
 │    │            │              │                │        │            │出1,070,000 元從│                    │
 │    │            │              │                │        │            │事期貨交易。    │                    │
 ├──┼──────┼───────┼────────┼────┼──────┼────────┼──────────┤
 │２５│92年10月17日│900,000元     │同上            │許錦榛  │  900,000元 │許錦榛於92年10月│原審(四)卷第238頁     │
 │    │            │              │                │        │            │20日自該帳戶內轉│原審(五)卷第50頁      │
 │    │            │              │                │        │            │匯出900,000 元至│發查660 卷第171 頁  │
 │    │            │              │                │        │            │其世華銀行成功分│                    │
 │    │            │              │                │        │            │行之帳戶內，旋即│                    │
 │    │            │              │                │        │            │於同日再自該世華│                    │
 │    │            │              │                │        │            │銀行帳戶內轉匯出│                    │
 │    │            │              │                │        │            │合計1,210,474 元│                    │
 │    │            │              │                │        │            │至許瑟容世華銀行│                    │
 │    │            │              │                │        │            │成功分行帳戶內。│                    │
 ├──┼──────┼───────┴────────┴────┴──────┼────────┼──────────┤
 │    │合        計│                                            31,993,523元│                │                    │
 └──┴──────┴────────────────────────────┴────────┴──────────┘
 附表二：
 ┌────────────────────────────────────────┐
 │被告許錦榛於下列時間自其位於合作金庫岡山分行或臺灣中小企業銀行仁大分行中提領下列│
 │款項，向灣裡貴金屬有限公司購買原料。                                            │
 ├──┬──────┬────────┬───────┬─────────────┤
 │編號│日        期│  匯 款 帳 戶   │金          額│     備           註      │
 ├──┼──────┼────────┼───────┼─────────────┤
 │ １ │92年1 月21日│合作金庫岡山分行│1,160,355元   │                          │
 │    │            │許錦榛帳戶：0330│              │                          │
 │    │            │000000000號帳號 │              │                          │
 ├──┼──────┼────────┼───────┼─────────────┤
 │ ２ │92年1 月29日│同上            │1,347,929元   │                          │
 ├──┼──────┼────────┼───────┼─────────────┤
 │ ３ │92年2月26日 │同上            │   86,920元   │博聯電子公司已於92年2 月26│
 │    │            │                │              │日交予被告許錦榛乙紙140 萬│
 │    │            │                │              │元之取款憑條，並轉匯148 萬│
 │    │            │                │              │6,920元 予灣裡金屬公司，因│
 │    │            │                │              │此，左列金額係由許錦榛之帳│
 │    │            │                │              │戶中另行提出支付。        │
 ├──┼──────┼────────┼───────┼─────────────┤
 │ ４ │92年3 月25日│同上            │2,884,686元   │                          │
 ├──┼──────┼────────┼───────┼─────────────┤
 │ ５ │92年5 月26日│同上            │2,292,755元   │                          │
 ├──┼──────┼────────┼───────┼─────────────┤
 │ ６ │92年7 月4 日│臺灣中小企業銀行│  953,920元   │                          │
 │    │            │仁大分行許錦榛帳│              │                          │
 │    │            │戶：00000000000 │              │                          │
 │    │            │號帳號          │              │                          │
 ├──┼──────┼────────┼───────┼─────────────┤
 │ ７ │92年10月6 日│合作金庫岡山分行│1,004,748元   │                          │
 │    │            │許錦榛帳戶：0330│              │                          │
 │    │            │000000000號帳號 │              │                          │
 ├──┼──────┼────────┼───────┼─────────────┤
 │ ８ │92年11月5 日│同上            │  473,120元   │                          │
 ├──┼──────┼────────┼───────┼─────────────┤
 │ ９ │92年12月15日│同上            │1,151,268元   │                          │
 ├──┼──────┼────────┼───────┼─────────────┤
 │１０│93年2 月5 日│同上            │  360,807元   │                          │
 ├──┼──────┼────────┼───────┼─────────────┤
 │１１│93年8 月25日│同上            │  869,583元   │                          │
 ├──┼──────┼────────┼───────┼─────────────┤
 │１２│93年10月20日│同上            │  264,041元   │博聯電子公司已於93年10月20│
 │    │            │                │              │日交予被告許錦榛乙紙315 萬│
 │    │            │                │              │4,772 元之取款憑條，並轉匯│
 │    │            │                │              │341 萬8,813 元予灣裡金屬公│
 │    │            │                │              │司，因此，左列金額係由許錦│
 │    │            │                │              │榛之帳戶中另行提出支付。  │
 ├──┼──────┼────────┼───────┼─────────────┤
 │１３│93年11月10日│同上            │1,374,552元   │                          │
 ├──┴──────┴────────┴───────┼─────────────┤
 │合計                                 14,224,684元   │                          │
 └──────────────────────────┴─────────────┘


司法院資訊處製作；財團法人民間司法改革基金會備份。
